# 租入生产用黄金业务的会计处理

提问人：air19890520 时间：2022-01-13 19:58:56
一家生产黄金饰品的企业，业务是购入黄金作为原材料，加工成饰品对外销售。公司为了降低购入黄金后黄金价格出现大幅下跌的风险，故而向金融机构租入黄金，支付租赁费，并在到期时归还等质等量黄金。
请问下陈版，该业务是适用于金融工具的确认和计量准则，还是适用于套期会计准则呢？是否不适用套期会计准则呢？如果适用于套期会计准则，是否属于“对现金流量变动风险敞口进行的套期”（该类现金流量变动源于已确认资产或负债、极极可能可能 发 生的生的 预 期交易期交易或上述项目组成部分有关的某类特定风险，且将影响企业的损益）该业务的会计处理我不大清楚。

回答人：chenyiwei
这种情况一般按金融工具准则处理，在租入黄金时，按公允价值确认原材料，同时确认一项以公允价值计量且其变动计入损益的金融负债。如果同时与银行签订了黄金的锁价交易的，则锁价交易可以作为一项衍生金融资产或负债处理。
或者，如果符合《中审众环研究 2020 》之“问题4-1-2（以获取融资为目的，按固定价格租借黄金的会计处理）”所述情况，也可以作为一项固定利率借款处理，但要注意这里的限制条件很严格。